【裁判字號】    98,裁,1427
【裁判日期】    980611
【裁判案由】    汽車燃料使用費
【裁判全文】
最  高  行  政  法  院  裁  定
                                      98年度裁字第1427號
上  訴  人  甲○○
被 上訴 人  交通部公路總局嘉義區監理所
代  表  人  乙○○
上列當事人間汽車燃料使用費事件，上訴人對於中華民國98年2
月23日高雄高等行政法院97年度簡字第264號判決，提起上訴，
本院裁定如下：
    主  文
上訴駁回。
上訴審訴訟費用由上訴人負擔。
    理  由
一、按對於適用簡易程序之裁判提起上訴，須經本院許可。前項
    許可，以訴訟事件所涉及之法律見解具有原則性者為限，行
    政訴訟法第235條定有明文。所謂法律見解具有原則性，係
    指該訴訟事件所涉及之法律問題意義重大，而有加以闡釋之
    必要而言。
二、本件上訴人對於高等行政法院適用簡易程序所為之判決，提
    起上訴，係以：上訴人主張本件係非己意、遭脅迫繳納燃料
    使用費，詎原審謂上訴人係出於己意而繳納，原判決違反經
    驗法則與論理法則；上訴人依拍定取得系爭車輛，屬原始取
    得，不須對車輛原所有人積欠債務負責，被上訴人應依參與
    分配方式取償，並無不許上訴人辦理過戶之理，法亦無明文
    規定拍定人應代繳原債務人積欠之規費，原審未依民法動產
    取得及強制執行法相關規範判決，其判決有不適用法規或適
    用不當之違法，原判決規避雙方法律主張，以未盡調查職責
    之事實為判決依據，上訴人領得拍定物之權利移轉證書載明
    「並准買受人辦理過戶登記手續」，被上訴人拒不過戶，違
    背法院公文書所載之內容等語，為其論據。原判決已在理由
    指明，依道路交通管理處罰條例第9條之1、道路交通安全規
    則第8條明定對罰鍰或汽車燃料費未經繳清即不准辦理汽車
    過戶登記，上訴人雖因拍賣取得系爭車輛所有權，然汽車登
    記與所有權歸屬係屬兩事，上訴人於97年4月30日辦理重領
    牌照手續，依上開規定辦理汽車過戶登記，代義務人東榮公
    司繳清罰鍰及汽車燃料費，並非被上訴人另行對上訴人開單
    處分或以之為徵收對象而命其完納拍定前積欠之罰鍰及汽車
    燃料費，於法無違，此等法律見解與規範本旨並無不符。是
    以上訴人所陳上述理由，並無所涉及之法律見解具有原則性
    之情事。上訴人提起上訴，依首開規定及說明，不應許可，
    其上訴難謂合法，應予駁回。
三、據上論結，本件上訴為不合法。依行政訴訟法第249條第1項
    前段、第104條、民事訴訟法第95條、第78條，裁定如主文
    。
中    華    民    國    98    年    6     月    11    日
                    最高行政法院第一庭
                        審判長法官  帥  嘉  寶
                              法官  吳  慧  娟
                              法官  曹  瑞  卿
                              法官  黃  秋  鴻
                              法官  胡  方  新
以  上  正  本  證  明  與  原  本  無  異
中    華    民    國    98    年    6     月    12    日
                              書記官  郭  育  玎


司法院資訊處製作；財團法人民間司法改革基金會備份。
